臺北高等行政法院裁定
                                    110年度交上字第277號
上  訴  人　陳湘妍
訴訟代理人　郭司凱
被  上訴人　桃園市政府交通事件裁決處

代　表　人　張丞邦
上列當事人間交通裁決事件，上訴人對於中華民國110年7月30日
臺灣桃園地方法院109年度交字第313號行政訴訟判決，提起上訴
，本院裁定如下：
　　主  文
上訴駁回。
上訴審訴訟費用新臺幣柒佰伍拾元由上訴人負擔。
　　理  由
一、對於交通裁決事件之判決提起上訴，必須以其違背法令為理
    由，否則不得為之，且應於上訴理由中表明原判決所違背之
    法令及其具體內容之事由，或表明依訴訟資料可認為原判決
    有違背法令之具體事實的事由，這參酌行政訴訟法第237條
    之9第2項準用同法第235條第2項，及同法第236條之1規定就
    可明瞭。再者，依行政訴訟法第237條之9第2項準用第236條
    之2第3項、第243條第1項規定，以交通裁決事件原判決有不
    適用法規或適用不當為其違背法令之理由時，其上訴狀或理
    由書應表明原判決所違背之法令及其具體內容；若是成文法
    以外的法則，則應揭示該法則之旨趣，如為司法院解釋，就
    應揭示該解釋之字號或其內容。如以行政訴訟法第237條之9
    第2項準用第236條之2第3項、第243條第2項所列各款當然違
    背法令為理由者，上訴狀或理由書內則應揭示合於該條項各
    款之事實。是故，對於地方法院行政訴訟庭交通裁決事件之
    判決上訴，其上訴狀或理由書內如果未依前述方法表明上訴
    理由者，就不能認為已對交通裁決事件判決之違背法令有具
    體的指摘，其上訴就屬不合法，應以裁定駁回之。
二、本件交通裁決事件的訴訟緣由，起因於上訴人所有之車牌號
    碼000-0000號自用小客車（下稱系爭車輛），於民國109年5
    月15日18時27分許，行經桃園市○○區○○路000號時，經
    民眾檢舉有「非遇突發狀況，在車道中暫停、非遇突發狀況
    ，在行駛中於車道暫停」之違規行為，為桃園市政府警察局
    蘆竹分局南崁派出所員警逕行舉發，並填製桃警局交字第DG
    2194618號及第DG2194619號（處車主）舉發通知單，嗣上訴
    人提出陳述，經舉發機關查復後仍認違規事實明確，被上訴
    人乃依道路交通管理處罰條例第43條第1項第4款、第4項之
    規定，以109年8月18日桃交裁罰字第58-DG2194618號及第58
    -DG2194619號裁決書，裁處上訴人「罰鍰新臺幣18,000元，
    記違規點數3點，並應參加道路交通安全講習」及「吊扣汽
    車牌照3個月（處車主）」（上開兩份裁決書，以下合稱原
    處分）。上訴人不服，提起行政訴訟，經臺灣桃園地方法院
    （下稱原審法院）以109年度交字第313號行政訴訟判決（下
    稱原判決）駁回上訴人之訴。上訴人仍有不服，於是提起本
    件上訴。
三、上訴意旨略以：（一）系爭車輛之所以非遇突發狀況，在車
    道中暫停，是因為系爭車輛發生故障，無關前方是否有車輛
    發生突發狀況，與周遭環境並無關聯。（二）原判決以「依
    原告（按即上訴人）所提單據之車輛進廠維修日期為109.7.
    21，距事發時之109.5.15已相隔二個月，本院自難認定上開
    維修單據內容與事發當時之車況有關」不採信系爭車輛故障
    之主張。然上訴人於原審已提出與系爭車輛使用相同款式變
    速箱在國內外發生故障的報導及相關科學證據，但原判決均
    不採信，實屬剛愎自用。（三）原審勘驗光碟後於原判決認
    定「於後車即檢舉人車輛欲向前繞過原告車輛（按即系爭車
    輛）繼續行駛時，於即將靠近原告車輛時，原告車輛卻突然
    右偏靠近檢舉人車輛之情形。」此為原判決主觀偏差認定，
    上訴人只是要停靠路邊，避免妨礙交通動線，竟造成檢舉人
    誤解，且檢舉人執意尾隨系爭車輛，心態亦屬可議。（四）
    系爭車輛的變速箱確實有問題，但原判決竟謂上訴人「明知
    其所購新車即偶有故障情形，卻於無法完全排除故障之情形
    下，仍持續駕駛該車每天行駛高速公路，顯有違常情」，實
    在沒有體恤底層百姓勞苦等語。本院經核前載上訴理由，僅
    重述上訴人對原處分種種不服的理由，並以其主觀的見解，
    就原審取捨證據、認定事實的職權行使，指摘其為不當；或
    就原判決已為論斷，仍執陳詞而為爭議，而非具體說明原判
    決究竟有何判決不備理由或理由矛盾情形，或有何其他不適
    用法規或適用法規不當之情事，並揭示該法規之條項或其內
    容，及合於行政訴訟法第237條之9第2項準用第236條之2第3
    項、第243條第2項所列各款之事實，難認對該判決之如何違
    背法令已有具體之指摘，依首開規定及說明，應認其上訴為
    不合法，應予裁定駁回。
四、結論，本件上訴不合法，裁定如主文。
中　　華　　民　　國　　110　 年　　10　　月　　13 　 日
                      臺北高等行政法院第六庭
                                審判長法  官　陳  心  弘
                                      法  官　林  淑  婷
                              　　　  法  官　高  維  駿
上為正本係照原本作成。
不得抗告。
中　　華　　民　　國　　110　 年　　10　　月　　13 　 日
                                      書記官  林  苑  珍